【裁判字號】    94,附民,85
【裁判日期】    950127
【裁判案由】    請求賠償損害
【裁判全文】
臺灣彰化地方法院刑事附帶民事訴訟判決
原      告  億東企業股份有限公司
法定代理人  乙○○
訴訟代理人  翁基濱
被      告  甲○○
                    號
上列被告因94年度易字第1165號業務侵占案件，經原告提起附帶
民事訴訟，請求損害賠償，本院判決如下：
    主  文
被告應給付原告新台幣壹佰陸拾伍萬貳仟肆佰拾壹元，並自玖拾
肆年拾貳月貳拾肆日起，至清償日止，按週年利率百分之五計算
之利息。
本判決於原告以新台幣伍拾伍萬元為被告供擔保後，得為假執行
。
    事  實
甲、原告方面：
一、聲明：
    求為判決被告應給付原告新台幣（以下同）一百六十五萬二
    千四百十一元，及自起訴狀繕本送達之翌日即民國九十四年
    十二月二十四日起，至清償日止，按年息百分之五計算之利
    息。原告並願供擔保請准宣告假執行。
二、陳述：
    被告為原告之業務主管，竟自九十三年十二月九日起，至九
    十四年四月十六日止，連續將其向客戶收取之貨款共計一百
    六十五萬二千四百十一元，未規定繳回公司而侵占入己，為
    此依法請求返還上述貨款。
乙、被告方面：
一、聲明：求為判決駁回原告之訴及假執行之聲請。
二、陳述：目前被告無力可以償還侵占之貨款。
    理  由
一、被告自八十五年七月一日起至九十四年四月二十六日止，任
    職於原告公司，擔任業務襄理，負責拓展業務及收取貨款之
    業務。期間被告為償還其個人債務，竟意圖為自己不法所有
    ，且基於概括之犯意，自九十三年十二月九日起，至九十四
    年四月十六日止，連續將其向平輝企業有限公司、大豐商行
    、華成免洗餐具、東豐免洗餐具、正茂行、萬安宮、清涼寺
    及彰化百貨超市，及其餘客戶與億東公司交易所收取之貨款
    共計一百六十五萬二千四百十一元，未規定繳回公司而侵占
    入己（侵占貨款之對象、時間及金額詳如附表所示），以供
    償債之用等情，業經本院以九十四年度易字第一一六五號案
    件審理終結，認定被告所為係犯刑法第三百三十六條第二項
    之業務侵占罪，而判處被告有期徒刑一年在案，是以原告主
    張被告侵占貨款之事實，堪以認定。
三、按因故意或過失，不法侵害他人之權利者，負損害賠償責任
    ，民法第一百八十四條第一項前段定有明文。本件被告陸續
    侵占貨款之行為，係以故意以不法方式侵害原告之權利，使
    原告之債權受損，被告自應負損害賠償責任。從而，原告依
    侵權行為之法律關係，請求被告給付原告一百六十五萬二千
    四百十一元，及自起訴繕本送達之翌日即九十四年十二月二
    十四日起至清償日止，按週年利率百分之五計算之利息，為
    有理由，應予准許。至原告陳明願供擔保，聲請宣告假執行
    ，經核並無不合，爰酌定相當擔保金額准許之。
四、據上論結：本件原告之訴為有理由，應依刑事訴訟法第五百
    零二條第二項、第四百九十一條第十款、民事訴訟法第三百
    九十條第二項，判決如主文。
中    華    民    國    95    年    1     月    27    日
                  刑事第三庭          法  官  黃玉齡
以上正本證明與原本無異。
如不服本判決，應於判決送達後十日內，向本院提出上訴狀（須
附繕本），上訴於台灣高等法院台中分院。
中    華    民    國    95    年    1     月    27    日
                                      書記官  林怡吟


司法院資訊處製作；財團法人民間司法改革基金會備份。
